臺灣臺中地方法院行政訴訟判決
111年度交字第20號
原      告  林高立  
被      告  臺中市交通事件裁決處
                      設臺中市○○區○○○路00號
代  表  人  黃士哲    住同上
訴訟代理人  黃曉妍律師
上列當事人間交通裁決事件，原告不服被告民國111年1月12日中
市裁字第68-GDJ345627號裁決書，提起行政訴訟，本院判決如下
：
    主  文
原告之訴駁回。
訴訟費用新臺幣參佰元由原告負擔。
    事實及理由
一、程序事項：按行政訴訟法第237 條之7 規定，交通裁決事件
    之裁判，得不經言詞辯論為之。本件屬交通裁決事件，依兩
    造所述各節及卷內資料其事證已臻明確，本院認無經言詞辯
    論之必要，爰不經言詞辯論而為判決。
二、事實概要：原告所有號牌3FE-068號普通重型機車(下稱系爭
    車輛）於民國110年10月22日7時50分許，停放於臺中市○○區
    ○○路0號前人行道，因「在禁止臨時停車處所停車」之違規
    行為，為臺中市政府警察局第四分局（下稱舉發機關）員警
    認定該車違反道路交通管理處罰條例第56條第1項第1款之規
    定，逕行對車主即原告掣開第GDJ345627號舉發違反道路交
    通管理事件通知單。被告續於111年1月12日以中市裁字第68
    -GDJ345627號裁決書（下稱原處分），依道路交通管理處罰
    條例第56條第1項第1款及「違反道路交通管理事件統一裁罰
    基準表」之規定，按期限內到案之基準，裁處原告第1階段
    罰鍰新臺幣（下同）600元。
三、原告主張略以：
　㈠可從圖片中得知停車格十分明顯，亦可看出告示牌並非「禁
    止停車」告示牌，且與轉彎處有一段距離，檢舉照片以錯位
    方式拍攝誤導開單，車體前後左右未有紅線。人行道不能停
    車應以道路交通管理處罰條例第55條1項1款開罰，何來違反
    道路交通管理處罰條例第56條1項1款?
　㈡請問罰單及答辯狀的「大墩七街440號」在哪?本人去「臺中
    市停車管理處」查，此路段有收費停車，本人機車附近未有
    紅線也未碰觸，甚至距離1米以上，旁邊也有白線，本人丈
    量過白線寬度與政府規定的一樣，人民看到停車格停車還要
    被罰，如果不能停請設告示牌。
　㈢本人未曾停在大觀路上，罰單可以這樣亂開?地址可以一錯再
    錯?大觀路側也沒紅線你們知道嗎?等語，並聲明：原處分撤
    銷，訴訟費用由被告負擔。
四、被告答辯則以：
  ㈠按道路交通標誌標線號誌設置規則第190條車輛停放線設置規
    範，其劃設應如附件1所示，本件違規地點未見劃設有車輛
    停放線，而設有停車格以供車輛停放，且原告圖片僅見白色
    短線，而非完整明確之車輛停放線，違規地點不得停放車輛
    之情明確。
  ㈡次按臺中市政府104年11月30日府授交工字第10402622 901號
    公告，寬度在3公尺以上之騎樓、緣石人行道，除設有禁止
    （臨時）停車標誌或標線者外，依停車處所及停車規定停放
    機車、自行車，停車方式應垂直於道路方向，該違規車輛確
    實於未達3公尺寬之人行道上(經測量為2.46公尺) 違規停車
    。
  ㈢再按檢舉照片未見駕駛人在場，顯無法保持立即行駛之狀態
    ，系爭車輛之行為核屬「停車」之行為，系爭車輛停放於該
    處，已違反道路交通安全規則第112條第1項第1款「禁止臨
    時停車處所不得停車」之規定，該當道路交通管理處罰條例
    第56條第1項第1款「禁止臨時停車處所停車」之要件，自應
    受罰。被告裁處並無違誤 等語，並聲明：原告之訴駁回，
    訴訟費用由原告負擔。
五、本院之判斷：
  ㈠按道路交通管理處罰條例第3條第1、3款規定：「本條例用詞
    ，定義如下：一、道路：指公路、街道、巷衖、廣場、騎樓
    、走廊或其他供公眾通行之地方。……三、人行道：指為專供
    行人通行之騎樓、走廊，及劃設供行人行走之地面道路，與
    人行天橋及人行地下道。」第56條第1項第1款規定：「汽車
    駕駛人停車時，有下列情形之一者，處新臺幣六百元以上一
    千二百元以下罰鍰：一、在禁止臨時停車處所停車。」道路
    交通安全規則第111條第1項第1款規定：「汽車臨時停車時
    ，應依下列規定：一、橋樑、隧道、圓環、障礙物對面、鐵
    路平交道、人行道、行人穿越道、快車道等處，不得臨時停
    車。」第112條第1項第1款規定：「汽車停車時，應依下列
    規定：一、禁止臨時停車處所不得停車。」另依違反道路交
    通管理事件統一裁罰基準表之規定，機車在禁止臨時停車處
    所停車，於期限內繳納或到案聽候裁決者，統一裁罰基準為
    600元。
  ㈡雖原告主張圖片中得知停車格十分明顯，亦可看出告示牌並
    非「禁止停車」告示牌，且與轉彎處有一段距離，何來違反
    道路交通管理處罰條例第56條1項1款云云，然依本件舉發經
    過依舉發機關110年12月30日中市警四分交字第1100051078
    號函復暨職務報告說明略以：「二、本案係民眾檢舉舉發案
    件，旨揭車輛違規事實，嗣經檢視相關資料，認事證明確。
    該違規車輛確實於未達3公尺寬之人行道上(經測量為2.46公
    尺) 違規停車」等語以及該函檢附之違規採證照片（見本院
    卷第79-83頁）所示可知，110年10月22日7時50分號牌3FE-0
    68號機車（即系爭車輛)，立機車側柱停放於臺中市○○區○○
    路0號前人行道上，未見駕駛人在場；又對照與周遭環境（
    見本院卷第83頁下方），該停放位置與大觀路馬路路面相區
    隔，可知係屬於供行人通行之「人行道」，並非單純之空地
    。雖該處並未設置禁止停車之標誌，然依一般用路人之經驗
    ，應得以知悉該處為「人行道」，不得於該處所停車。據此
    ，足認原告將系爭車輛停放於上開禁止臨時停車處所之行為
    ，已該當道路交通管理處罰條例第56條第1項第1款之規定。
  ㈢再經本院函詢被告系爭車輛停放之人行道是否有繪設停車格
    ，按卷附臺中市停車場管理處111年9月14日中市停管字第11
    10030746號函說明略以：「…二、依本府104年11月30日府授
    交工字第10402622901號公告，本市騎樓及緣石人行道，除
    設有禁止（臨時）停車標誌或標線者外，寬度在三公尺以上
    者得停放機車及自行車，惟應遵守停車規定（需留設行人 
    、機車或自行車進出之空間，應垂直於道路方向，無障礙坡
    道應保留三公尺迴旋進出空間），故只要本市騎樓及人行道
    符合上述規定，原則上可開放供機車停放。三、經查南屯區
    惠中里大觀路5號（臨大墩七街）前公有人行道，寬度未超
    過3公尺以上，依上述規定不能停放機車，…。四、另有關該
    處公有人行道本處並未繪設停車格，地面留有白色短線應為
    民眾私繪停車格所留，為避免民眾難以辨識造成停車爭議，
    本處將派工塗銷該處地面白色短線」等語（見本院卷第137-
    138頁）可知，系爭車輛停放地點為人行道，而該人行道寬
    度未滿3公尺，該處並未繪設完整停車格，僅殘留白色短線
    ，且由外觀上觀之，與道路交通標誌標線號誌設置規則第19
    0條所規定機車停車格之規定不符，並無從認定該處屬於得
    停放機車之人行道，是原告主張該處旁邊也有白線，本人丈
    量過白線寬度與政府規定的一樣云云，即非可採。
  ㈣末按違反道路交通管理事件統一裁罰基準及處理細則第33條
    規定：「（第1 項）處罰機關受理移送之舉發違反道路交通
    管理事件時，發現應填記內容不符規定，或所列附件漏未移
    送者，應即洽請原移送機關更正或補送。（第2 項）違反道
    路交通管理事件，處罰機關受理後發現舉發錯誤或要件欠缺
    ，可補正或尚待查明者，退回原舉發機關查明補正後依法處
    理；其錯誤屬實且無可補正者，由受理機關依權責簽結，並
    將簽結之理由，連同該事件有關文件書函請原舉發單位之上
    級機關查究。」。查本件依舉發機關111年4月18日中市警四
    分交字第1110012587號函略以：「三、…經檢視相關重機車3
    FE-068號，於110年10月22日07時50分，在臺中市○○區○○路0
    號，遭民眾檢舉，填單地址:台中市○○區○○○街000號誤植部
    分，本分局業於入案予以更正…」等語（見本院卷第115頁）
    可知，舉發員警掣開舉發通知單時固將違規地點「臺中市○○
    區○○路0號」，誤植為「台中市○○區○○○街000號」，惟此等
    誤寫之顯然錯誤，並非不得依上開規定予以更正，嗣據舉發
    機關以上開函文通知原告，是舉發通知單已為適法之更正，
    併予說明。
六、綜上所述，原告違規事證明確，被告依法所為原處分並無違
    誤，原告訴請撤銷，為無理由，應予駁回。
七、本件第一審裁判費為300 元，應由原告負擔，爰確定第一審
    訴訟費用額如主文第2 項所示。
據上論結，本件原告之訴為無理由，依行政訴訟法第237 條之7
、第98條第1 項前段、第237 條之8 第1 項，判決如主文。
中　　華　　民　　國　　111 　年　　10　　月　　14　　日
　　　　　　　　　行政訴訟庭　法　官　楊萬益
以上正本證明與原本無異。
如不服本判決，應於判決送達後20日內，向本院提出上訴狀並表
明上訴理由（原判決所違背之法令及其具體內容或依訴訟資料可
認為原判決有違背法令之具體事實），其未表明上訴理由者，應
於提出上訴後20日內向本院補提理由書（上訴狀及上訴理由書均
須按他造人數附繕本，如未按期補提上理由書，則逕予駁回上訴
），並應繳納上訴裁判費新臺幣750元。
中　　華　　民　　國　　111 　年　　10　　月　　14　　日
　　　　　　　　　　　　　　　書記官　林柏名